福建連江地方法院刑事判決　
111年度易字第6號
公  訴  人  福建連江地方檢察署檢察官
被      告  江長晏



上列被告因詐欺等案件，經檢察官提起公訴（111年度偵字第19
、32、33、34、45、48、58號）、追加起訴(111年度偵字第77、
78號)及移送併辦(新北地方檢察署111年度偵字第9658號)，本院
判決如下：         
    主    文
江長晏幫助犯洗錢防制法第十四條第一項之一般洗錢罪，處有期
徒刑陸月，併科罰金新臺幣參萬元，罰金如易服勞役，以新臺幣
壹仟元折算壹日。
    犯罪事實
一、江長晏明知金融機構之帳戶為個人信用之重要表徵，可預見
    將自己之存摺、金融卡及密碼等帳戶資料任意提供陌生人使
    用，可能因此幫助該人從事詐欺犯罪，且該人以自己帳戶作
    為收受詐欺贓款使用，足以產生遮斷資金流動軌跡而逃避國
    家追訴處罰之洗錢效果，竟基於即便收受其帳戶資料之人用
    以詐欺取財、並掩飾詐欺取財犯罪所得去向亦不違反其本意
    之幫助犯罪不確定故意，先於民國110年9月3日某時，聽從
    真實姓名年籍不詳自稱「吳先生」欲美化帳戶用以詐欺銀行高
    額貸款之建議，先至新北市蘆洲區中國信託商業銀行股份有
    限公司土城分行，將其多年已未使用之帳號000-0000000000
    00號帳戶(下稱中國信託帳戶)換取新存摺及金融卡後，即交
    與在銀行外等候之「吳先生」，約1週後再申辦網路銀行將
    密碼以通訊軟體LINE給「吳先生」(尚無證據證明江長晏知
    悉「吳先生」以外，從事詐欺之成員有3人以上)，容任「吳
    先生」所屬詐欺集團成員使用上開帳戶向他人詐取財物。該
    詐欺集團成員掌握江長晏之中國信託帳戶後，即意圖為自己
    不法之所有之犯意聯絡，於附表所示時間及詐騙方式，致方育
    閎、李雅雯、林子雲、劉香佩、陳秋語、李秝宸、黃慧珍、黃玉
    芬、陳香蘭、林淑華、黃采穎、簡晨恩等(下稱方育閎等12人
    )均陷於錯誤，分別於附表所示時間，匯款如附表所示金額
    ，至江長晏所有之中國信託帳戶內，旋遭該詐欺集團成員轉
    帳或提領一空。嗣方育閎等12人驚覺受騙，報警處理，始循
    線查知上情。
二、案經方育閎、陳秋語訴由嘉義市政府警察局第一分局，李雅
    雯、林子雲、劉香佩、黃玉芬、陳香蘭訴由新北市政府警察局三
    峽分局，李秝宸訴由花蓮縣警察局花蓮分局，黃慧珍訴由雲林縣
    警察局臺西分局，黃采穎訴由新北市政府警察局板橋分局，
    林淑華訴由高雄市政府警察局仁武分局，分別報告福建連江
    地方檢察署(下稱連江地檢)檢察官偵查起訴及追加起訴；簡
    晨恩訴由雲林縣警察局臺西分局報告臺灣新北地方檢察署(
    下稱新北地檢)呈請臺灣高等檢察署檢察長令轉連江地檢檢
    察官移送併辦。
    理    由
一、證據能力之說明：
  ㈠被告江長晏及檢察官就本判決所引用被告以外之人於審判外
    之言詞或書面陳述，於本院準備程序及審理時對證據能力，
    均表示無意見，且俱未於言詞辯論終結前聲明異議，本院審
    酌上開證據作成時之情況，尚無違法不當及證明力明顯過低
    之瑕疵，認作為證據適當，依刑事訴訟法第159條之5規定，
    均有證據能力。
  ㈡本判決引用之非供述證據部分，查無證據證明係公務員違法
    取得，依刑事訴訟法第158條之4反面解釋，亦具證據能力。
二、認定犯罪事實所憑證據及理由：
    被告江長晏雖坦承於上開時、地，將其所有之中國信託帳戶
    存摺、金融卡及密碼交予「吳先生」之事實，惟否認有何幫
    助詐欺或幫助洗錢犯行，辯稱：我因為要申請貸款，「吳先
    生」說我債信不佳要作薪轉美化，才會提供上開帳戶資料，
    我也是被騙的等語。然查：
  ㈠上開客觀事實經過，已為被告所不爭執，並經證人即告訴人
    方育閎等12人分別於警詢中證述各人受騙過程明確，復有被
    告之中國信託帳戶客戶基本資料(111年度偵字第34號卷第55
    頁)、內政部警政署反詐騙案件紀錄表、受理詐騙帳戶通報警
    示簡便格式表、受理各類案件紀錄表及附表「個案證據清單」欄
    所示之證據在卷可憑，足認被告之中國信託帳戶遭詐欺集團
    成員作為詐欺取財之工具，且詐欺集團為掩飾、隱匿犯罪所
    得之去向，而於附表所示之告訴人將款項匯入後，旋由集團
    成員提領或轉帳一空，用以製造金流斷點等情，亦堪認定。
  ㈡被告雖否認其主觀上有幫助「吳先生」所屬集團成員詐欺附
    表所示告訴人及幫助洗錢之犯意，然查：
　⒈個人於金融機構開設之帳戶及請領之金融卡，係針對個人身
    分予以資金流通，具有強烈之屬人性，而金融帳戶既為個人
    理財工具，且存摺、金融卡亦事關個人財產權益保障，其專
    有性甚高，因此除非與本人具有密切親誼之關係，實難認有
    何正當理由可將帳戶及金融卡交給陌生他人使用，是稍具通
    常社會歷練與經驗法則之一般人亦均應有妥為保管該等物品
    ，以防止被他人冒用之認知，縱偶因特殊情況須將該等物品
    交付他人，亦必深入瞭解該他人之可靠性與用途，再行提供
    使用，且該等專有物品，如落入不明人士手中，極易被利用
    為與財產犯罪有關之工具，係一般人日常生活經驗與通常之
    事理。兼以近來利用人頭帳戶作為收受詐騙款項之事屢見不
    鮮，詐騙集團以購物付款方式設定錯誤、中獎、退稅、友人
    借款、介紹投資、信用卡款對帳、金融卡密碼外洩、疑似遭
    人盜領存款等等事由，詐騙被害人至金融機構櫃檯匯款，抑
    或持金融卡至自動櫃員機操作轉帳，使被害人誤信為真而依
    指示操作轉出款項至人頭帳戶後，詐騙集團成員隨即將之提
    領一空之詐騙手法，層出不窮，且經政府多方宣導及媒體傳
    播，諸如網路詐騙、電話詐騙等，多數均係利用他人帳戶，
    作為詐欺所得財物之匯入、提取轉出以逃避檢警追查之犯罪
    工具，是依一般人通常之知識、智能及經驗，均已詳知向陌
    生人購買、承租或以其他方法取得帳戶者，多係欲藉該帳戶
    取得不法犯罪所得，進而掩飾、隱匿帳戶內資金之實際取得
    人之身分，以逃避追查，因此避免本身金融帳戶被不法人士
    利用為詐財之工具，應係一般生活所易於體察之常識。再衡
    諸貸款業務之常情，辦理貸款之金融機構或融資公司是否應
    允貸款，所應審核者乃為貸款人之資力、信用及償債能力為
    何，故除須提供個人之身分證明文件核對外，另應敘明並提
    出個人之工作狀況、收入金額及相關之財力證明資料(如工
    作證明、薪資轉帳帳戶存摺影本、扣繳憑單等)，放款機構
    透過徵信調查申請人之債信後，評估是否放款以及放款額度
    ，倘若貸款人債信不良，並已達放款機構無法承擔風險之程
    度時，即無法貸得款項；又申貸獲准時，放款機構係撥款至
    申貸人帳戶內，清償貸款時，直接由該帳戶內扣款，或是持
    現金繳款或匯款至指定帳戶內，並不需交付個人金融帳戶之
    存摺、金融卡及密碼等資料，倘借款人見陌生之他人不以其
    還款能力作為判斷是否核貸之條件，反而要求借款人交付金
    融機構之帳戶、金融卡及密碼，當可預見對方使用該帳戶恐
    涉有不法。
  ⒉被告於偵查及本院時供稱：我以前有去花蓮企銀貸款過新臺
    幣(下同)800萬元，這帳戶本來是花蓮企銀土城分行的帳戶
    ，當時銀行並沒有要求我提供存摺及金融卡；因為之前有房
    貸繳不出來而被法拍之紀錄，所以我本身之信用條件沒有辦
    法正常向銀行貸款，「吳先生」說我的信用額度不夠，要幫
    我作薪轉，額度才能提高，來騙取銀行貸款，我於110年9月
    3日在其帶領下前往新北市蘆洲區的分行辦理中國信託帳戶
    ，沒有審核信用、財產狀況、簽借貸契約、對保、提供擔保
    或約定保證人，辦出來就把存摺、金融卡、密碼單都交給他
    ，沒有提到如何及何時將存摺取回等語(見連江地檢111偵字
    第19號卷第98頁、新北地檢111偵字第9658號卷第35頁、本
    院卷第158頁)，可見被告曾有向銀行申辦貸款之經驗，知悉
    正常辦理貸款及還款流程，銀行甚為關注借款人之償債能力
    ，方予核貸。當下得知「吳先生」要求交付帳戶做薪轉，即
    已明知「吳先生」要透過製造虛偽交易紀錄的方式向銀行或
    第三人騙取款項，預見「吳先生」取得帳戶資料別有不法目
    的。再被告復稱：我不認識「吳先生」，不知道他的全名、
    公司名稱、營業地址、聯絡方式，沒有查證過對方是否真的
    有在做貸款等語(均同上卷頁數)，而被告與「吳先生」非親
    非故，互不認識，既已知貸款流程不合理，卻均未詢問或提
    及「吳先生」所屬公司名稱、所在地點及聯絡電話等資訊，
    亦未見被告與「吳先生」約定貸款金額、利息、如何徵信、
    撥款及還款方式、還款期限等貸款相關事宜，實有違常情。
    是被告逕予提供帳戶給毫無親密或信賴關係之他人，則其對
    於交付前開資料後，可能導致該帳戶遭他人利用作為犯罪工
    具，便利犯罪者之收取及隱匿贓款，應已有所認知。
　⒊其次，被告本身尚有郵局帳戶，欲作為申請中低收入戶及老
    人津貼使用，仍有使用需求，為提供帳戶與「吳先生」作「
    薪轉」，而依「吳先生」指示，另提供其40年前所申設並曾
    用以貸款之本案帳戶(原為花蓮企銀，後被中國信託併購)，
    貸款還清後，該帳戶即未再使用，其內原僅有68元之餘額，
    特地存入100元以換發新帳戶存摺及金融卡後交付之等情，
    經被告於本院供述明確(見本院卷第157頁)，核與上開帳戶
    交易明細相符。換言之，無論被告是新開戶或舊戶換新，都
    是選擇自己損失最小的方式而為，顯然被告對完全不認識的
    「吳先生」未必全相信其所言，可預見帳戶有遭不法使用之
    風險，因而提供餘額甚少且未使用之中國信託帳戶，縱使受
    騙，不至於蒙受太大損失。再被告自稱：我110年9月12日聯
    絡不到吳先生，我就知道我被騙了，因為躲避債主，於同年
    月23日就到馬祖工作，就沒有去把帳戶註銷停用等語(見本
    院卷第158頁)，益見被告於9月12日已知悉遭「吳先生」騙
    取帳戶，卻漠不關心，未曾向金融機構辦理停用帳戶，也未
    曾向警方報案，且自陳於9月23日因躲避債務逃至馬祖，並
    於短期內變換多處住居所(見本院卷第158頁)，毫無任何防
    阻帳戶遭濫用之實際作為，與一般人因特定目的交出帳戶卻
    擔心帳戶恐遭作不法用途之心態有別，足認對於所預見該等
    帳戶淪為他人作為不法使用之可能性，不以為意，容任其提
    供之帳戶可能遭他人持以作為詐騙他人所用之風險發生，主
    觀上顯具有縱有人利用上開帳戶實施詐欺取財犯罪之用，亦
    不違背其本意之不確定故意甚明。
  ⒋被告辯稱因誤信「吳先生」所言，交出帳戶資料，也是被害
    人等語，然被告行為時係年約65歲之成年人，自陳高中畢業
    ，早年在臺北市林森北路開過酒店，之後在桃園當人頭開護
    膚店被判刑，後來開計程車為業直到駕照被吊銷(見本院卷
    第158、159頁)，足認被告係具有相當智識程度，江湖經驗
    甚廣，與一般涉世未深社會經驗單純之人難與比擬，被告當
    能預見如有人以取得他人金融帳戶為目的，係將所得帳戶用
    於從事不法財產犯罪，況現今社會上，詐騙者以蒐集之人頭
    帳戶，作為詐欺之轉帳帳戶，經報章媒體時有報導，因此交
    付帳戶予非親非故之人，受讓人將持以從事財產犯罪，作為
    收受、提領詐騙款項，製造金流斷點之工具，已屬一般智識
    經驗之人所能知悉或預見。再依被告所述情節，實有悖於正
    常貸款流程，況被告自認「吳先生」所稱做薪轉是為了詐欺
    銀行，但自始未提出其亦為被害人之任何有利證據可供本院
    調查，徒以自己也為被害人等語為辯，難予採信。
　⒌綜上，本件被告縱係出於辦理貸款之意思，而將其所有中國
    信託帳戶之存摺、金融卡及密碼交與他人，然此並不影響於
    被告主觀上已預見其交付上開帳戶金融卡及密碼予他人，將
    可能遭他人利用作為詐欺取財犯罪及洗錢之匯款、提款帳戶
    使用之認定。被告所辯顯係卸責之詞，不足採信，本案事證
    明確，被告犯行堪予認定，應依法論科。
三、論罪科刑：
  ㈠新北地檢署111年度偵字第9658號移送併辦部分，雖未據起訴
    ，然與起訴部分，具有想像競合犯之裁判上一罪關係，為起
    訴效力所及，本院自應併予審理。
  ㈡刑法上之幫助犯，係對於犯罪與正犯有共同之認識，而以幫
    助之意思，對於正犯資以助力，而未參與實施犯罪之行為者
    而言；是以，如未參與實施犯罪構成要件之行為，且係出於
    幫助之意思提供助力，即屬幫助犯，而非共同正犯。被告雖
    提供中國信託帳戶之存摺、金融卡及密碼予真實姓名年籍不詳
    之詐欺集團成員為詐欺取財與洗錢等犯罪使用，但無證據證
    明被告與上開詐欺集團成員間有犯意聯絡或行為分擔，亦無
    證據證明被告有參與實施詐欺取財或洗錢犯行之構成要件行
    為，是被告提供本案帳戶資料之行為，僅係對於詐欺集團成
    員為詐欺取財與洗錢犯罪之實行有所助益，而屬參與詐欺取
    財與洗錢構成要件以外之行為，自應論以幫助犯，而非共同
    正犯。是被告所為，係犯刑法第30條第1項前段、第339條第
    1項之幫助詐欺取財罪，及同法第30條第1項前段、洗錢防制
    法第14條第1項之幫助一般洗錢罪。
  ㈢被告以一交付中國信託帳戶之存摺、金融卡及密碼之幫助行
    為，幫助詐騙集團成員詐取附表所示12名告訴人財物，同時
    觸犯幫助詐欺取財及幫助洗錢之罪名，為想像競合犯，應依
    刑法第55條規定，從一重之幫助洗錢罪處斷。
  ㈣被告係基於幫助之犯意而為一般洗錢罪及詐欺取財罪，未實
    際參與詐欺及洗錢之犯行，所犯情節較正犯輕微，依刑法第
    30條第2項規定，按正犯之刑減輕之。
  ㈤審酌被告提供金融機構帳戶予他人作為犯罪之用，不僅助長
    詐騙財產犯罪之風氣，且因其提供個人帳戶得以切斷特定犯
    罪所得與特定犯罪行為人間的關係，產生犯罪人及不法所得
    的斷點，致使執法人員難以追查該詐騙集團成員之真實身分
    ，增加告訴人尋求救濟之困難，並擾亂金融交易往來秩序，
    危害社會正常交易安全；而本件告訴人之財產損失（即匯入
    被告帳戶之金額，匯入其他帳戶者不計）高達318萬2千元，
    所生損害非輕，被告雖表達有意與告訴人和解意願，惟無還
    款能力，實屬空言，致未能獲得告訴人之諒解或有任何實質
    補償，本院審酌告訴人所受損害金額之多寡及對本案所表示
    之意見(見本院卷第53、67頁)；復念被告犯罪之動機、目的
    、手段、情節，及其自陳現從事油漆工，月收入3萬元、名
    下無不動產、高中畢業之教育程度、離婚、每月分擔5仟至1
    萬元作為母親扶養費等家庭經濟狀況等一切情狀(見本院卷
    第159、160頁)，量處如主文所示之刑，並就罰金部分諭知
    易服勞役之折算標準。
四、不予沒收之說明：：
  ㈠被告提供之帳戶資料，雖係供犯罪所用之物，但均未扣案，
    至今仍未取回，則其對帳戶內之款項已無事實上之管領權，
    且帳戶已遭凍結，無法再供正常流通交易使用；金融卡因帳
    戶凍結也無法再供詐欺正犯任意使用，實質上無何價值，可
    認欠缺刑法上重要性，自無沒收或追徵之必要，而不予宣告
    沒收或追徵。
　㈡被告既已將帳戶之存摺、金融卡及密碼交付詐欺集團成員使
    用，且告訴人所匯入之遭詐騙款項業經提領，無證據證明匯
    入、提領出之詐欺犯罪所得屬於被告，且被告自陳未獲得任
    何報酬(見111年度偵字第19號卷第11頁)，又無具體事證可
    認被告獲有對價或其他利益，無從依洗錢防制法第18條第1
    項規定宣告沒收。
五、依刑事訴訟法第299條第1項前段，判決如主文。
本案經檢察官黃振倫提起公訴及追加起訴，檢察官黃彥琿移送併
辦，檢察官黃智勇、黃振倫到庭執行職務。
中　　華　　民　　國　　111 　年　   6  　月 　 16  　日
                  刑事庭  審判長  法  官  王邁揚
                                  法  官  黃瑞成
                                  法　官  范嘉紋
以上正本係照原本製成。
如不服本判決，應於判決送達後20日內向本院提出上訴書狀，並
應敘述具體理由，未敘述上訴理由者，應於上訴期間屆滿後20日
內向本院補提理由書(均須按他造當事人之人數附繕本)，切勿逕
送上級法院。
告訴人或被害人不服本判決，應具備理由請求檢察官上訴，上訴
期間之計算係以檢察官收受判決正本之日期為準。
中　　華　　民　　國　　111 　年　　6 　　月　　16　　日
                                 書記官   郭子謙
附錄論罪科刑條文：
刑法第30條第1項
幫助他人實行犯罪行為者，為幫助犯。雖他人不知幫助之情者，
亦同。

刑法第339條第1項
意圖為自己或第三人不法之所有，以詐術使人將本人或第三人之
物交付者，處5年以下有期徒刑、拘役或科或併科50萬元以下罰
金。
以前項方法得財產上不法之利益或使第三人得之者，亦同。
前二項之未遂犯罰之。

洗錢防制法第14條第1項
有第二條各款所列洗錢行為者，處7年以下有期徒刑，併科新臺
幣5百萬元以下罰金。　

附表：

編號    被害人            匯款時間                              匯款金額    詐欺方式                                              個案證據清單                      卷證出處              一                       方育閎                                                                   ㈠110年10月3日10時30分許 ㈡110年10月3日10時32分許 ㈠5萬元 ㈡5萬元 方育閎於110年9月15日，在社群軟體認識暱稱「劉雅婷」之人，並加入LINE通訊軟體聯繫，「劉雅婷」以愛情詐騙之手法，謊稱要結婚及買房子投資，詐欺方育閎。                                                                              ㈠告訴人方育閎警詢筆錄1份。 ㈡告訴人方育閎與詐欺集團成員間之對話截圖、轉帳交易紀錄各1份。 ㈢方育閎匯至被告中國信託帳戶交易明細紀錄1份。 ㈠111年度偵字第19號卷第19-20頁 ㈡同上第57-61、63頁  ㈢111年度偵字第34號卷第64頁        二                       李雅雯                                            110年10月3日11時12分許 1萬元                                                            李雅雯於110年9月23日，在社群軟體的認識暱稱之「JOHN」網友，並加入LINE通訊軟體聯繫，「JOHN」以投資詐騙之手法，謊稱要購買虛擬貨幣投資，詐欺李雅雯。                                                    ㈠告訴人李雅雯警詢筆錄1份。 ㈡告訴人李雅雯與詐欺集團成員間之對話截圖1份。    ㈢李雅雯匯至被告中國信託帳戶交易明細紀錄1份。    ㈠111年度偵字第32號卷第37-39頁 ㈡同上第59-61頁 ㈢111年度偵字第34號卷第65頁 三                 林子雲                                                110年10月2日17時17分許 1萬元                                                              林子雲於110年9月底，在社群軟體的認識暱稱「洪繼佳」之網友，並加入LINE通訊軟體聯繫，「洪繼佳」以投資詐騙之手法，謊稱要購買虛擬貨幣投資，詐欺林子雲。 ㈠告訴人林子雲警詢筆錄1份。 ㈡告訴人林子雲與詐欺集團成員間之對話截圖、匯款交易明細各1份。    ㈢林子雲匯至被告中國信託帳戶交易明細紀錄1份。    ㈠111年度偵字第32號卷第69-73頁 ㈡同上第101-119、121頁 ㈢111年度偵字第34號卷第63頁    四           劉香佩                               110年10月3日10時42分許                                                                        1萬元                                        劉香佩於社群軟體的認識暱稱「黃志強」之網友，其以投資詐騙之手法，謊稱要購買虛擬貨幣投資，詐欺劉香佩。 ㈠告訴人劉香佩警詢筆錄1份。 ㈡告訴人劉香佩與詐欺集團成員間之對話截圖1份。    ㈢劉香佩匯至被告中國信託帳戶交易明細紀錄1份。  ㈠111年度偵字第32號卷第145-147頁 ㈡同上第175-189頁 ㈢111年度偵字第34號卷第64頁    五                       陳秋語                                                                   ㈠110年10月2日10時14分許 ㈡110年10月2日10時15分許 ㈢110年10月2日10時16分許                                                                                                                    ㈠5萬元    ㈡5萬元    ㈢1萬元                                                            陳秋語於社群軟體的認識暱稱「毅」之網友，其以投資詐騙之手法，謊稱要購買虛擬貨幣投資，詐欺陳秋語。                                                                                                ㈠告訴人陳秋語警詢筆錄1份。 ㈡告訴人陳秋語與詐欺集團成員間之對話截圖、轉帳交易紀錄各1份。 ㈢陳秋語匯至被告中國信託帳戶交易明細紀錄1份。 ㈠111年度偵第33號卷第9-11頁 ㈡同上第68-70、67頁 ㈢111年度偵字第34號卷第61頁    六                       李秝宸                                                                   ㈠110年10月2日9時25分許   ㈡110年10月3日9時33分許                                                                                                                                              ㈠20萬元 ㈡20萬元 李秝宸於社群軟體的認識暱稱「毅」之網友，其以投資詐騙之手法，謊稱要購買虛擬貨幣投資，詐欺李秝宸。                                                                                                                ㈠告訴人李秝宸警詢筆錄1份。 ㈡告訴人李秝宸與詐欺集團成員間之對話截圖、匯款紀錄各1份。 ㈢李秝宸匯至被告中國信託帳戶交易明細紀錄1份。 ㈠111年度偵字第34號卷第17-19頁 ㈡同上第51、47頁 ㈢同上第60、64頁 七              黃慧珍                                        ㈠110年10月3日10時49分許㈡110年10月3日10時50分許㈢110年10月3日10時52分許㈣110年10月3日10時53分許                        ㈠5萬元   ㈡5萬元   ㈢5萬元   ㈣5萬元                黃慧珍於社群軟體的認識暱稱「Ambrose」之網友，其以投資詐騙之手法，謊稱要購買虛擬貨幣投資，詐欺黃慧珍。                    ㈠告訴人黃慧珍警詢筆錄1份。 ㈡告訴人黃慧珍匯款憑證1份。 ㈢黃慧珍匯至被告中國信託帳戶交易明細紀錄1份。 ㈠111年度偵字第45號卷第37-40頁 ㈡同上第89、92頁 ㈢111年度偵字第34號卷第65頁    八                       黃玉芬                                      110年10月2日10時38分許                                    20萬元                        黃玉芬於社群軟體的認識暱稱「夏天的風」、「welfare services」之網友，其以投資詐騙之手法，謊稱要購買虛擬貨幣投資，詐欺黃玉芬。 ㈠告訴人黃玉芬警詢筆錄1份。 ㈡告訴人黃玉芬與詐欺集團成員間之對話截圖、轉帳交易紀錄各1份。 ㈢黃玉芬匯至被告中國信託帳戶交易明細紀錄1份。 ㈠111年度偵字第48號卷第33-37頁 ㈡同上第75-119、63頁 ㈢111年度偵字第34號卷第61頁   九                       陳香蘭                                                                   110年9月29日13時33分許                                                                                                                                                                    2萬元                                                                                    陳香蘭於社群軟體的認識暱稱「Edison chen」之網友，其以投資詐騙之手法，謊稱要購買虛擬貨幣投資，詐欺陳香蘭。                                                                                                ㈠告訴人陳香蘭警詢筆錄1份。 ㈡告訴人陳香蘭與詐欺集團成員間之對話截圖、匯款申請書各1份。 ㈢陳香蘭匯至被告中國信託帳戶交易明細紀錄1份。 ㈠111年度偵字第58號卷第81-82頁 ㈡同上第95-97、93頁 ㈢111年度偵字第34號卷第58頁   十 林淑華 ㈠110年9月29日上午11時47分許 ㈡110年9月30日上午10時31分許 ㈠100萬元  ㈡100萬元                  林淑華於110年8月27日，在抖音社群軟體認識暱稱「futureself3」之人，並加入LINE通訊軟體繫，再透過虛擬交易平台，以投資詐騙之手法，詐欺林淑華。  ㈠告訴人林淑華警詢筆錄1份。 ㈡告訴人林淑華與詐欺集團成員間之對話截圖、匯款申請書各1份。 ㈢林淑華匯至被告中國信託帳戶交易明細紀錄1份。 ㈠111年度偵字第78號卷第9-11頁  ㈡同上第23-31、19頁 ㈢111年度偵字第34號卷第57-58頁 十一 黃采穎 ㈠110年10月2日上午12時10分許 ㈡110年10月2日上午12時11分許 ㈠5萬元 ㈡3萬元 黃采穎於110年9月底，在社群軟體認識暱稱「阿浩」之網友，並加入LINE通訊軟體聯繫，以投資詐騙之手法，謊稱要購買虛擬貨幣投資，詐欺黃采穎。    ㈠告訴人黃采穎警詢筆錄1份。 ㈡告訴人黃采穎匯款交易紀錄1份。 ㈢黃采穎匯至被告中國信託帳戶交易明細紀錄1份。 ㈠111年度偵字第77號卷第21-23頁 ㈡同上第68-69頁 ㈢111年度偵字第34號卷第62頁 十二 簡晨恩 110年9月29日12時18分許 4萬2千元 簡晨恩於110年9月25日在社群軟體認識暱稱「王志剛」之網友，並以投資詐騙之手法，謊稱於AXA平台投資虛擬貨幣，詐欺簡晨恩。 ㈠告訴人簡晨恩警詢筆錄1份 ㈡告訴人簡晨恩與詐欺集團成員間之對話截圖、轉帳交易明細紀錄1份。 ㈢簡晨恩匯至被告中國信託帳戶交易明細紀錄1份。 ㈠111年度偵字第9658號卷第9頁及反面 ㈡同上第21頁反面-第24頁反面、20頁 ㈢111年度偵字第34號卷第57頁